# 长期股权投资的股权比例不明确的问题

提问人：攀登的蜗牛 _ 时间：2019-01-11 12:33:42
这家公司已经投资已经 8000 多万，但是股权占比还没有结论。据企业描述，可能会在 20% 左右，能够施加影响。看了一下被投资企业，本年底净利润-1000 多万。请问各位大神，这怎么进行账务处理呢？

回答人：chenyiwei
1 、为何在投资款已经缴纳的情况下，仍未确定投资比例？能否合理估计持股比例所处的区间范围？
2 、如何认定对被投资企业具有重大影响？
如果确定具有重大影响，且能够合理估计最终持股比例所处区间范围的，则基于谨慎原则，在相关约定不明确的情况下，应按最大可能承担亏损的份额确认损失，同时还应谨慎考虑改投资款日后的减值问题。